【裁判字號】    99,裁,14
【裁判日期】    990107
【裁判案由】    虛報進口貨物
【裁判全文】
最  高  行  政  法  院  裁  定
                                        99年度裁字第14號
上  訴  人  全勝貿易有限公司
代  表  人  甲○○
被 上訴 人  財政部高雄關稅局
代  表  人  乙○○
上列當事人間虛報進口貨物事件，上訴人對於中華民國98年10月
8日高雄高等行政法院98年度訴字第387號判決，提起上訴，本院
裁定如下：
    主  文
上訴駁回。
上訴審訴訟費用由上訴人負擔。
    理  由
一、按對於高等行政法院判決之上訴，非以其違背法令為理由，
    不得為之，行政訴訟法第242條定有明文。依同法第243條第
    1項規定，判決不適用法規或適用不當者，為違背法令；而
    判決有同條第2項所列各款情形之一者，為當然違背法令。
    是當事人對於高等行政法院判決上訴，如依行政訴訟法第
    243條第1項規定，以高等行政法院判決有不適用法規或適用
    不當為理由時，其上訴狀或理由書應有具體之指摘，並揭示
    該法規之條項或其內容；若係成文法以外之法則，應揭示該
    法則之旨趣；倘為司法院解釋或本院之判例，則應揭示該判
    解之字號或其內容。如以行政訴訟法第243條第2項所列各款
    情形為理由時，其上訴狀或理由書，應揭示合於該條項各款
    之事實。上訴狀或理由書如未依此項方法表明，或其所表明
    者與上開法條規定不合時，即難認為已對高等行政法院判決
    之如何違背法令有具體之指摘，其上訴自難認為合法。
二、緣上訴人於民國96年12月17日委由開元報關股份有限公司向
    被上訴人報運自秘魯進口FROZEN LOCOS（南美貝；報單號碼
    ：第BE/96/Z426/1031號）1批，原申報價格CFR USD5.8/Kg
    ，經被上訴人依關稅法第18條第1項規定，先行徵稅驗放，
    事後再加審查。嗣被上訴人實施事後稽核，查得系爭貨物之
    實際交易價格應為CFR USD11.2/Kg，上訴人涉有繳驗不實發
    票，虛報進口貨物價格，逃漏進口稅費情事，爰依海關緝私
    條例第37條第1項、第44條、加值型及非加值型營業稅法（
    下稱營業稅法）第51條第7款及貿易法第21條第1項規定，追
    徵所漏進口稅費新臺幣（下同）398,084元（含進口稅
    255,479元、營業稅141,574元及推廣貿易服務費1,031元）
    ，並按所漏關稅額處以2倍之罰鍰計510,958元、按所漏營業
    稅額處以3倍之罰鍰計424,700元（計至百元止）。上訴人不
    服，循序提起行政訴訟，經原審法院判決駁回後，提起本件
    上訴。
三、本件上訴人對於高雄高等行政法院判決上訴，主張：駐秘魯
    代表處97年5月5日秘經字第0970000502號函並未依被上訴人
    所列欲查證事項逐一查明函復，且該函檢附之商業發票雖為
    供應商所提供，惟無負責人簽名，且經供應商負責人傅佑良
    書函證明，係行政人員誤將錯誤發票提示代表處，是被上訴
    人所稱之交易價格CFR USD11.2/Kg即無所附麗，被上訴人亦
    無其他積極證據可為實證，其純為臆測所為之處分當屬無效
    ，原判決未依職權調查，即逕駁回上訴人所請，其判決自有
    違誤等語。惟查原判決已論明上訴人於審理時稱其原係以1
    公斤美金8元之價格向供應商購買系爭貨物，惟訂貨後就聽
    聞貨物品質有問題，故在運送途中雙方於96年11月底即達成
    減價為1公斤美金5.8元計價之協議云云（見原審卷第56頁、
    57頁），然而，貨物既在運送途中，代表買賣雙方並未會同
    確認貨物品質及其等級，則雙方如何憑空達成1公斤減價為
    美金5.8元之協議，顯不合常理；再者，上訴人在96年11月
    底既已知供應商出貨之品質不佳，衡諸常情，應無輕易付款
    之理，但上訴人不僅在貨物尚未到達前先於96年12月4日匯
    款美金85,448元予對方，復於貨物進口（96年12月17日）後
    ，於96年12月21日再匯出所謂之第二櫃貨款美金88,044元予
    供應商，顯悖於常理。況且，依上訴人報關時檢附之發票記
    載之日期為西元2007年11月8日，其上記載之價格已為CFR
    USD5.8/Kg，亦與上訴人所稱係於96年11月底達成減價共識
    之情形不符；至於上訴人事後雖提出經供應商負責人傅佑良
    簽名記載系爭貨物價格CFR USD5.8/Kg之發票（見原審卷第
    26頁），惟其亦與上訴人報關時檢附之發票不同，參以如前
    所述上訴人所稱雙方達成減價等情並不足採信，該份經簽名
    之發票顯係事後迴護上訴人所為，亦難憑信，且縱如上訴人
    所稱為保障其權益，故同意以USD5.8/Kg為暫定價格，則上
    訴人亦應於報單上主動聲明該報關發票金額為預估金額，惟
    上訴人並未於報關文件中主動向被上訴人聲明，所稱自無足
    採等語，詳述其判斷之理由，並就上訴人之主張，何以不足
    採取，分別予以指駁甚明。觀諸前開上訴理由，仍執經原審
    不採之陳詞及歧異見解，就原審認定事實、適用法規之職權
    行使，指摘為不當，核與所謂原判決「違背法令」之情形顯
    不相當，難認對原判決之如何違背法令已有具體之指摘。依
    首開規定及說明，應認其上訴為不合法。
四、據上論結，本件上訴為不合法。依行政訴訟法第249條第1項
    前段、第104條、民事訴訟法第95條、第78條，裁定如主文
    。
中    華    民    國    99    年    1     月    7     日
                    最高行政法院第七庭
                        審判長法官  藍  獻  林
                              法官  楊  惠  欽
                              法官  廖  宏  明
                              法官  張  瓊  文
                              法官  姜  素  娥
以  上  正  本  證  明  與  原  本  無  異
中    華    民    國    99    年    1     月    7     日
                              書記官  阮  思  瑩


司法院資訊處製作；財團法人民間司法改革基金會備份。
